臺灣臺中地方法院刑事判決　　　　　　　　　　　　九十三年度易字第一九０八號
　　公　訴　人　臺灣臺中地方法院檢察署檢察官
　　被　　　告　乙○○
　　指定辯護人　本院公設辯護人　癸○○
右列被告因竊盜等案件，經檢察官提起公訴（九十三年度偵字第五九０四號、第九八
七０號、第一二四四０號、第一三四六三號）及移
四０二九號），本院判決如左：
    主  文
乙○○連續攜帶兇器、於夜間侵入有人居住之建築物竊盜，處有期徒刑壹年貳月，扣
案之六角型板手壹支沒收；又攜帶兇器竊盜，未遂，因脫免逮捕，當場施以強暴，處
有期徒刑年捌月，扣案之六角型板手壹支、電擊棒壹支、梅花板手貳支及手電筒壹
支均沒收；又偽造署押，足以生損害於公眾及他人，處有期徒刑月，如附表所示「
壬○○」之署押共陸拾枚（含簽名拾柒枚、指印肆拾枚）均沒收。應執行有期徒刑
肆年拾月，扣案之六角型板手壹支、電擊棒壹支、梅花板手貳支、手電筒壹支及如附
表所示「壬○○」之署押共陸拾枚（含簽名拾柒枚、指印肆拾枚）均沒收。
    事  實
一、乙○○前因違反懲治盜匪條例案件，經法院判處無期徒刑確定，其入監執行後，
    於八十九年十一月七日假釋付保護管束出監；復又於九十一年間，因竊盜案件，
    由臺灣新竹地方法院於九十一年三月二十九日以九十一年度竹簡字第一四五號判
    處有期徒刑三月確定（於為下列犯行時尚未執行，不構成累犯）；詎其仍不知悔
    改，猶基於意圖為自己不法所有之概括犯意，連續為下列竊盜犯行：
（一）於九十二年七月十八日凌晨三時許之夜間，未得允許，無故侵入桃園縣楊梅鎮
      ○○街十二號地下室停車場之有人居住之建築物，以其所有客觀上足以對人之
      生命、身體、安全構成威脅，具有危險性之磨成鑰匙形狀之六角型板手，插入
      停放該停車場內，辛○○○所有，平日由劉逢淦使用之車牌號碼Ｗ六－六九三
      三號自用小客車之車門及電門鎖，竊得該部自小客車以供自己代步之用。惟乙○○駕駛數天後，因該部自小客車發生故障，遂於不詳時日，將該部自小客車
      丟棄在桃園縣新屋鄉○○村○鄰○○道路上。嗣為警於九十二年七月二十二日
      十時許，在上址發現該部自小客車，並在車上採得指紋乙枚，經將該枚指紋送
      內政部警政署刑事警察局進行比對結果，發現與該局檔存之乙○○指紋卡之右
      拇指指紋相符，始查獲上情。
（二）於九十二年九月七日凌晨二時五十八分許，在新竹縣新豐鄉○○村○○街三六
      巷三三號前，以上開具危險性，得為兇器使用之六角型板手插入戊○○所有停
      放該處之車牌號碼五Ｈ－二一四三號自用小客車車門及電門鎖，並另基於毀損
      之故意將該等門鎖損壞後啟動，竊取該部自用小客車揚長而去。戊○○嗣於同
      日上午七時三十分許，發現該部自用小客車失竊而報警處理，並提供監視錄影
      帶以協助員警查緝。乙○○竊得並駕駛該部自用小客車約二天後，發現該車無
      法續行使用，遂將之丟棄在桃園縣新屋鄉埔頂村社子橋旁五穀王廟旁。嗣為警
      於九十二年九月十五日十九時四十分，在上址尋回前開自用小客車，而查獲上
      情。
（三）乙○○另於九十二年十月二十六日前之不詳時日，在新竹市大潤發賣場前，發
      現不詳之人所遺失之鑰匙一支置於該地，竟意圖為自己不法之所有予以侵占入
      己。復於九十二年十月二十六日二十三時許，在桃園縣中壢市○○○街一五巷
      二號前，見陳聖哲所有，平日由己○○所使用之車牌號碼ＩＯＥ－六四七號機
      車停放該處，無人看管，乃認有機可乘，遂以前開其所拾得而侵占入己之機車
      鑰匙一支，啟動該機車之引擎而竊取之，並於得手後供作自己代步之用。
（四）乙○○竊得該部機車後，隨即騎乘該部機車，於翌日即九十二年十月二十七日
      凌晨零時許之夜間，未得允許，無故侵入桃園縣中壢市○○○路○段一六四巷
      三二弄七號地下停車場之有人居住之建築物，並以前開其所有客觀上足以對人
      之生命、身體、安全構成威脅，具有危險性之六角板手所磨成之鑰匙乙支，撬
      開庚○○（登記名義人為冶聯科技股份有限公司）所使用停放該處之車牌號碼
      三Ｌ－四五三二號自小客車車門（毀損部分未據告訴），旋竊取放置於車內之
      駕駛執照、行車執照各一張、零錢約新台幣三、四百元及回數票六張。
二、乙○○另意圖為自己不法之所有，於九十二年十月二十九日三時四十分許，復騎
    乘上開竊得之車牌號碼ＩＯＥ－六四七號機車，且攜帶其所有客觀上足以對人之
    生命、身體、安全構成威脅，具有危險性之前開六角型板手一支與梅花板手二支
    、電擊棒一支，前往丙○○位於新竹縣新豐鄉市○○村十七巷六弄三八號住
    處前，以該六角板手撬開丙○○所有停放於住處外面車庫內之車牌號碼ＪＹ－六
    二二八號自用小客車之車門（毀損部分未據告訴），著手欲竊取該車，惟因該部
    自用小客車之警報器響起而驚動丙○○之子丁○○致未能得逞。丁○○且旋即出
    門查看，適於門口見乙○○騎乘上開機車甫欲逃離現場，經丁○○上前攔阻，乙○○為脫免逮捕，即自其外套口袋內拿出其所有預藏之電擊棒攻擊丁○○，當場
    對丁○○施以強暴行為，經丁○○一再閃躲始未被電到，丁○○並將乙○○拉下
    車，雙方繼而發生扭打。而丙○○自樓上下來見狀，亦以手拉住乙○○之雙腳，
    欲阻擋乙○○逃逸，竟亦遭乙○○在地上拖行，當場對丙○○復施以強暴行為，
    致丙○○受有右手掌背、雙腳膝蓋擦傷等傷害（傷害部分未據告訴）。嗣乙○○
    遭丙○○、丁○○及鄰居合力制伏而送警法辦，並當場扣得其所有供為竊盜犯行
    所用之六角型板手一支、電擊棒一支、梅花板手二支及手電筒一支與其所拾得侵
    占入己之機車鑰匙一支。
三、又乙○○為警查獲後，經警帶回新竹縣警察局竹北分局新豐分駐所製作筆錄時，
    為恐暴露其因案假釋且遭通緝之身分，竟另行萌生偽造他人署押之犯意，冒用其
    妹婿壬○○之名義應訊，並接續於附表所示之文件上，偽簽壬○○之署名，並按
    捺自己之指印表示為壬○○之意，足以生損害於檢警機關偵查犯罪之正確性及壬○○本人之權益。嗣為新竹縣警察局竹北分局警員識破，始查悉上情。
四、案經新竹縣警察局竹北分局報告臺灣新竹地方法院檢察署（下稱新竹地檢）及桃
    園縣警察局楊梅分局移送臺灣桃園地方法院檢察署（下稱桃園地檢）均呈請臺灣
    高等法院檢察署令轉臺灣臺中地方法院檢察署（下稱臺中地檢）檢察官偵查起訴
    暨新竹縣警察局移送新竹地檢呈請臺灣高等法院檢察署令轉臺中地檢檢察官偵查
    後，移送本院併案審理。
    理  由
一、右揭犯罪事實，業據被告乙○○於警詢、偵查及本院訊問時自白不諱（見新竹地
    檢九十二年度偵字第五四八九號卷第八頁至第一０頁、第一一頁反面、第五一頁
    至第五三頁、第八０頁及其反面、第八八頁，桃園地檢九十三年度偵字第六六五
    七號卷第三頁至第四頁反面，臺中地檢九十三年度偵字第九八七０號卷第九頁至
    第一二頁），核與被害人己○○、庚○○、戊○○、丙○○、丁○○、壬○○、
    劉逢淦於警詢指陳被害之情節相符（見新竹地檢九十二年度偵字第五四八九號卷
    第一三頁、第一四頁至第一五頁、第一六頁至第一七頁、第一八頁反面至第一九
    頁反面、第二０頁至第二一頁反面、第六九頁至第七０頁、第一九八頁至第一九
    九頁，桃園地檢九十三年度偵字第六六五七號卷第一一頁），並有新竹縣警察局
    贓物認領保管單二紙、車輛竊盜、車牌失竊資料個別查詢報表－查詢車輛認可資
    料三紙、車牌號碼五Ｈ－二一四三號自小客車車輛委修單、車籍作業系統－查詢
    認可資料與車牌號碼Ｗ六－六九三三號自用小客車之贓物認領（保管）領據各一
    紙、照片十九張、內政部警政署刑事警察局九十二年八月十四日刑紋字第０九二
    ０一五０六七三號指紋鑑驗書及警訊筆錄三份、壬○○口卡片影本、扣押物品筆
    錄、權利告知通知書、逮捕通知書、莊博鈞口卡片、偵訊筆錄各一份上之簽名及
    指印附卷可稽（見新竹地檢九十二年度偵字第五四八九號卷第二三頁、二四頁、
    第二六頁、第二七頁、第三０頁、第三一頁、第三九頁至第四七頁、第二０一頁
    、第六頁至第一二頁反面、第二二頁、第三三頁、第三四頁、第三五頁、第四八
    頁、第五三頁），桃園地檢九十三年度偵字第六六五七號卷第一二頁、第一四頁
    、第一六頁）暨被告所拾得侵占入己之機車鑰匙一支與咸屬被告所有之六角型板
    手一支、電擊棒一支、梅花板手二支及手電筒一支扣案可資佐證，足見被告所為
    前開自白，確與事實相符，堪予採認。本件事證至臻明確，被告竊盜、準強盜及
    偽造署押等犯行，均堪認定。
二、核被告乙○○所為：
（一）按大樓地下室停車場為建築物之一部分，樓上有住戶，就整幢大樓而言，該大
      樓為有人居住之建築物，雖地下室停車場與樓上各住宅有不同之出入口，然就
      大樓整體之使用與停車場之功能以觀，該地下室停車場仍不失為有人居住之建
      築物；又按刑法第三百二十一條第一項第三款之攜帶兇器竊盜罪，係以行為人
      攜帶兇器竊盜為其加重條件，此所謂兇器，其種類並無限制，凡客觀上足對人
      之生命、身體、安全構成威脅，具有危險性之兇器均屬之，且祇須行竊時攜帶
      此種具有危險性之兇器為已足，並不以攜帶之初有行兇之意圖為必要，本件被
      告乙○○於為事實欄一、（一）、（二）、（四）所示之竊盜犯行時所攜之磨
      成鑰匙形狀之六角型板手一支，質地堅硬而尖銳，在客觀上對人之生命、身體
      、安全已足構成威脅甚明。準此，核被告就事實欄一、（一）所為係犯刑法第
      三百二十一條第一項第一款、第三款之攜帶兇器、於夜間侵入有人居住之建築
      物竊盜罪，其就犯罪事實欄一、（二）所為，則係犯刑法第三百五十四條之毀
      損器物罪及同法第三百二十一條第一項第三款之攜帶兇器竊盜罪。另被告就事
      實欄一、（三）所為係犯刑法第三百三十七條之侵占遺失物罪及同法第三百二
      十條第一項之普通竊盜罪，其就犯罪事實欄一、（四）所為，則亦係犯刑法第
      三百二十一條第一項第一款、第三款之攜帶兇器、於夜間侵入有人居住之建築
      物竊盜罪。被告就事實欄一、（二）所犯之毀損及加重竊盜罪及就事實欄一、
      （三）所犯之侵占遺失物與普通竊盜罪間，俱有方法結果之牽連關係，應各從
      一重之攜帶兇器竊盜罪及普通竊盜罪論處。被告所為四次竊盜犯行，其時間緊
      接，所犯基本犯罪構成要件相同，顯係基於概括之犯意為之，為連續犯，應依
      刑法第五十六條之規定，從重論以情節較重之攜帶兇器、於夜間侵入有人居住
      之建築物竊盜之一罪，並加重其刑。公訴意旨就被告於事實欄一、（一）、（
      四）所為，均漏未論述被告另有夜間侵入有人居住之建築物之加重事由，應予
      補充。另公訴人就被告於事實欄一、（二）所為，亦未指明被告另犯有刑法第
      三百五十四條之毀損罪，惟其與前開起訴並經本院論罪之攜帶兇器加重竊盜部
      分，既有牽連犯之裁判上一罪關係，已如前述，應為起訴效力所及，基於審判
      不可分原則，本院自得併予審理，亦併敘明。
（二）另按刑法第三百二十九條之以強盜論，即以強盜罪相當條文處罰之意，並非專
      以第三百二十八條第一項之強盜論，故第三百三十條所謂犯強盜罪，不僅指自
      始犯強盜罪者而言，即依第三百二十九條以強盜論者，亦包括之，如此項準強
      盜有第三百二十一條第一項各款情形之一，自應依第三百三十條論處，有最高
      法院四十二年台上字第五二三號判例可資參照。本件被告乙○○為事實欄二之
      竊盜犯行時，係攜帶其所有，質地堅硬，客觀上足對人之生命、身體、安全構
      成威脅，具有危險性之六角型板手、電擊棒各一支及梅花板手二支為之，為被
      害人丁○○發現後，被告為脫免逮捕，即欲以其所攜帶之電擊棒攻擊被害人丁○○，經被害人丁○○閃躲並將被告拉下車，雙方繼而發生扭打。而被害人丙○○見狀，亦以手拉住被告之雙腳阻擋被告逃逸，竟遭被告在地上拖行，因而
      受有右手掌背、雙腳膝蓋擦傷等傷害（傷害部分未據告訴），是被告直接對被
      害人丁○○、丙○○之身體所實施有形力之強暴行為，係為達脫免逮捕之目的
      而為，其此部分所為自該當於刑法第三百二十九條及第三百三十條第一項（有
      刑法第三百二十一條第一項第三款之情形）之構成要件，而應論以刑法第三百
      三十條第一項之加重準強盜罪。再按刑法準強盜罪，係以竊盜或搶奪為前提，
      在脫免逮捕之情形，其竊盜或搶奪既遂者，即以強盜既遂論，如竊盜或搶奪為
      未遂，即以強盜未遂論，亦有最高法院六十八年臺上字第二七七二號判例可資
      參照，查被告著手為竊取行為，因遭發現致未得手，嗣為脫免逮捕，竟先後對
      被害人丁○○、丙○○施強暴行為，且致被害人丙○○成傷，是核被告所為，
      係犯刑法第三百二十九條之準強盜罪而有同法第三百二十一條第一項第三款之
      情形，應論以刑法第三百三十條第二項、第一項之加重準強盜未遂罪。被告為
      達同一脫免逮捕之目的，先後施強暴於被害人丁○○、丙○○，觸犯構成要件
      相同之罪名，為同種想像競合犯，應論以一加重準強盜未遂罪。被告已著手於
      加重準強盜犯行之實行而未遂，為未遂犯，應依刑法第二十六條前段之規定，
      按既遂犯之刑度減輕其刑。
（三）再被告乙○○就事實欄三所為，則係犯刑法第二百十七條第一項偽造署押罪。
      被告冒名應訊，雖有如附表所示之多次偽造行為，惟其仍利用同一機會，以被
      害人「壬○○」名義，偽簽「壬○○」之簽名、按指印，係於時間、地點均密
      接之情形下，就同一犯罪構成要件事實，本單一犯意接續進行，侵害一個法益
      ，應為接續犯，屬單純一罪。
（四）臺灣臺中地方法院檢察署九十三年度偵字第一四０二九號移送併案部分與上揭
      起訴並經論罪部分之犯罪事實相同，為事實上同一之案件，本院自應併同審理
      。另被告乙○○所犯上開攜帶兇器、於夜間侵入有人居住之建築物竊盜罪、加
      重準強盜未遂罪及偽造署押罪，其犯意各別，行為互殊，應予分論併罰。
三、爰審酌被告有事實欄所述之前科紀錄，素行不佳，此有臺灣高等法院被告全國前
    案紀錄表可查，其於無期徒刑之假釋期間再犯本案，堪認監獄之教化並不足對被
    告收矯治之效，且被告已無悛悔向上之心，並衡酌被告犯罪目的在於竊取他人財
    物花用，但於事跡敗露將遭逮捕之際，竟施以強暴行為傷害他人身體，犯罪手段
    難謂平和，不僅對被害人身體造成傷害，更嚴重危害被害人免於恐懼之自由及居
    家安寧，另其冒用他人名義應訊，將有使他人莫名遭受刑事訴追之可能，對遭冒
    名者之危害甚深，被告惡性非輕，惟被告於犯後坦承全數犯行，犯罪後態度尚稱
    良好等一切情狀，分別量處如主文所示之刑，並定其應執行之刑，其偽造署押罪
    行之部分，因與不得易科之加重竊盜與加重準強盜未遂罪犯行併合處罰結果而不
    得易科罰金，自毋庸另為易科罰金折算標準之記載，附此敘明。
四、扣案之六角型板手一支，係被告乙○○所有供為犯罪事實欄一、（一）、（二）
    、（四）及犯罪事實欄二所示之竊盜犯行所用之物，另電擊棒一支、梅花板手二
    支及手電筒一支，則亦係被告所有，攜同為事實欄二所載竊盜繼而為準強盜犯行
    所用之物，業據被告於本院供承明確（見本院卷第三五頁至第三六頁），應依刑
    法第三十八條第一項第二款之規定予以宣告沒收。至扣案之機車鑰匙一支，雖係
    供被告為事實欄一、（三）之竊盜犯行所用之物，惟既屬他人遺失之物，被告拾
    得之遺失物在未經招領揭示、報告警署等一定法定程序之前，並不當然成為所有
    人（民法第八百零三條至第八百零七條規定參照），本院經查並無該等鑰匙已為
    被告所有之證據，自不得逕予宣告沒收。另指印同為代表冒用者之姓名，作用及
    效力與簽名無異，且簽名與捺指印係出於同一偽造署押之犯意，則所捺指印雖為
    被告所有，要屬同一偽造署押之犯行，準此，偽造如附表所示之「壬○○」之署
    押共六十枚（含簽名十七枚及指印四十三枚），均應依刑法第二百十九條之規定
    ，併為沒收之諭知。
據上論斷，應依刑事訴訟法第二百九十九條第一項前段，刑法第五十六條、第三百二
十一條第一項第一款、第三款、第三百三十七條、第三百五十四條、第三百三十條第
二項、第一項、第二百十七條第一項、第二十六條前段、第五十五條、第三十八條第
一項第二款、第二百十九條、第五十一條第五款，罰金罰鍰提高標準條例第一條前段
，判決如主文。
本案經檢察官甲○○到庭執行職務。
中    華    民    國      九十三      年       十      月     十五    日
                                臺灣臺中地方法院刑事第九庭
                                    審判長法  官  黃 文 進
                                          法  官  曾 佩 琦
                                          法  官  陳 思 成
右正本證明與原本無異。
如不服本判決，應於判決送達後十日內向本院提出上訴狀，上訴於臺灣高等法院臺中
分院( 須附繕本 )。
                                          書記官
中    華    民    國      九十三      年       十      月     十五    日
附錄論罪科刑法條
刑法第三百二十一條第一項第三款
犯竊盜罪而有左列情形之一者，處六月以上五年以下有期徒刑：
一、於夜間侵入住宅或有人居住之建築物、船艦，或隱匿其內而犯之者。
三、攜帶兇器而犯之者。
刑法第三百五十四條：
毀棄、損壞前二條以外之他人之物或致令不堪用，足以生損害於公眾或他人者，處二
年以下有期徒刑、拘役或五百元以下罰金。
刑法第三百三十七條
意圖為自己或第三人不法之所有，而侵占遺失物、漂流物或其他離本人所持有之物者
，處五百元以下罰金。
刑法第三百二十九條
竊盜或搶奪，因防護贓物、脫免逮捕或湮滅罪證，而當場施以強暴脅迫者，以強盜論
。
刑法第三百三十條第一項
犯強盜罪而有第三百二十一條第一項各款情形之一者，處七年以上有期徒刑。
前項之未遂犯罰之。
刑法第二百十七條
偽造印章、印文或署押，足以生損害於公眾或他人者，處三年以下有期徒刑。
附表：
一、九十二年十月二十九日凌晨四時五十五分起，被告在新竹縣警察局竹北分局新豐
    分駐所及竹北分局刑事組偵訊（調查）筆錄受訊人相關欄內偽簽「壬○○」之簽
    名六枚、指印共三十三枚。
二、九十二年十月二十九日，被告在新竹縣警察局竹北分局刑事組所提供壬○○之口
    卡片上偽簽「壬○○」之簽名一枚、指印一枚。
三、九十二年十月二十九日，被告在新竹縣警察局竹北分局刑事組扣押物品筆錄上偽
    簽「壬○○」之簽名六枚、指印六枚。
四、九十二年十月二十九日，被告在新竹縣警察局竹北分局刑事組權利告知通知書上
    偽為「壬○○」之簽名一枚、指印一枚。
五、九十二年十月二十九日，被告在新竹縣警察局竹北分局刑事組逮捕通知書上偽為
    「壬○○」之簽名一枚、指印一枚。
六、九十二年十月二十九日，被告在新竹縣警察局竹北分局刑事組所提供莊博鈞之口
    卡片上偽簽「壬○○」之簽名一枚、指印一枚。
七、九十二年十月二十九日二十一時十五分許，在臺灣新竹地方法院檢察署檢察署偵
    查庭所製作之偵訊筆錄上，偽簽「壬○○」之簽名一枚。
